臺灣臺中地方法院民事判決
110年度豐簡字第222號
原      告  陳幸良  
訴訟代理人  池茂冠  
被      告  聯翔喜餅股份有限公司


兼
法定代理人  張桂碩  
共      同
訴訟代理人  許家豪  
上列原告因被告過失傷害案件（刑事案號：本院109年度簡字第1
323號），提起刑事附帶民事訴訟請求損害賠償（本院109年度簡
附民字第66號），經刑事庭裁定移送前來，本院於民國110年9月
23日言詞辯論終結，判決如下：
    主      文
被告應連帶給付原告新臺幣122,273元，及自民國110年5月5日起
至清償日止，按週年利率5％計算之利息。
原告其餘之訴駁回。
本判決第一項原告勝訴部分，得假執行。但被告如以新臺幣122,
273元為原告預供擔保，得免為假執行。
    事實及理由
甲、程序部分：按訴狀送達後，原告不得將原訴變更或追加他訴
    ，但擴張或減縮應受判決事項之聲明者，不在此限，民事訴
    訟法第255 條第1 項第3 款定有明文。本件原告起訴時，原
    聲明請求：被告應賠償原告新臺幣（下同）1,825,991元，
    及自起訴狀繕本送達翌日起至清償日止，按週年利率5％計算
    之利息。嗣於本院110年9 月23日言詞辯論期日，當庭減縮
    訴之聲明如下述（見本院豐簡卷第234頁），核與前開規定
    相符，應予准許。　　
乙、實體部分：
壹、原告起訴主張：
一、被告張桂碩係被告聯翔喜餅股份有限公司之負責人，明知營
    業場所前騎樓之地板應隨時保持乾燥，以防止顧客發生滑倒
    意外，竟疏未注意及此，亦未設置地面濕滑警告標誌。適原
    告於109年2月4日18時3分許，自臺中市○○區○○路000號1樓被
    告聯翔喜餅股份有限公司（下稱被告聯翔公司）店內消費完
    畢步出騎樓時，因騎樓上之水錶箱蓋濕滑而滑倒，並自無障
    礙坡道摔落，致受有右側脛骨開放性骨折、右側足踝閉鎖性
    骨折之傷害（下稱系爭事故）。
二、爰依侵權行為之法律關係，請求被告賠償原告之損害如下：
  ㈠薪資賠償：原告因系爭事故，需休養3 個月無法上班。則以
    原告於事故發生前每月薪資3萬元計算，共受有薪資損失9 
    萬元（計算式：每月薪資3萬元×3個月＝9萬元）。
　㈡看護費用：原告因系爭事故所受傷害，需休養3個月，其中2
    個月需專人照顧，均由原告配偶親自看護。則就專人照顧期
    間，應以每日看護費用2,400元計算；就其餘休養1個月期間
    ，應以每日看護費用1,200元計算。以上共計請求看護費用1
    8萬元【計算式：（每日2,400元×每月30日×2個月）＋（每日
    1,200元×每月30日×1個月）＝18萬元】。
　㈢醫療費用：21,836 元。
　㈣醫療用品費用：11,341元。
　㈤住院伙食費用：原告因系爭事故所受傷害，自109年2月4日起
    至109年2月13日間住院治療，支出住院伙食費用2,500元。
　㈥交通費用：
　　⒈原告因系爭事故至精神科就診15次、骨科就診21次、復健
      科就診11次、購買醫療用品9次，共計56次。以單程費用1
      20元計算，共計花費13,440元（計算式：120元×來回2趟×
      56次＝13,440元）。
　　⒉因系爭事故前往本院刑事庭開庭1次，單程費用350元，來
      回共計花費700元。
　　⒊因本案前往本院豐原簡易庭開庭1次，單程費用250元，來
      回共計花費500元。
　　⒋以上合計：14,640元。
　㈦精神慰撫金：因系爭事故致原告有半夜腳抽筋、浮腫、痠痛
    之症狀而無法入睡，已前往精神科就診多次。系爭事故造成
    原告身心巨大痛苦，請求精神慰撫金36萬元。
三、並聲明：被告應連帶給付原告680,317元，及自110年5月5日
    起至清償日止，按週年利率5％計算之利息。　　 　　
貳、被告抗辯則以：
一、不爭執原告主張之侵權行為事實，但系爭事故發生時為雨天
    ，原告穿著雨衣行走，應自負與有過失責任。就原告請求金
    額部分，不爭執原告請求之醫療費用、醫療用品費用，其餘
    項目意見如下：
　㈠薪資損失：同意原告不能工作之期間為3 個月，但應以基本
    薪資為計算基礎。
　㈡看護費用：同意原告需看護期間以3 個月計算，但均應以每
    日1,200元為計算基礎。
　㈢住院伙食費用：原告請求無理由。
　㈣交通費用：依原告住家至就診醫院距離計算，同意給付8,400
    元。
　㈤精神慰撫金部分：請求依法酌減。
二、並聲明：㈠原告之訴駁回。㈡如受不利判決，願供擔保，請准
    宣告免為假執行。
參、本院之判斷：
一、原告主張其於前揭時間、地點，因被告聯翔公司騎樓上之水
    錶箱蓋濕滑而滑倒而自無障礙坡道摔落，因而受有右側脛骨
    開放性骨折、右側足踝閉鎖性骨折之傷害。而被告張桂碩為
    被告聯翔公司之法定代理人，未注意營業場所前騎樓之地板
    應隨時保持乾燥，以防止顧客發生滑倒意外，就系爭事故知
    發生具有過失等情，業據陳明引用本院109年度簡字第1323
    號刑事卷證為佐，復為被告所不爭執（見本院豐簡卷第60頁
    頁），堪認為真。　　
二、按因故意或過失，不法侵害他人之權利者，負損害賠償責任
    。不法侵害他人之身體或健康者，對於被害人因此喪失或減
    少勞動能力或增加生活上之需要時，應負損害賠償責任。不
    法侵害他人之身體、健康、名譽、自由、信用、隱私、貞操
    ，或不法侵害其他人格法益而情節重大者，被害人雖非財產
    上之損害，亦得請求賠償相當之金額。民法第184條第1項前
    段、第191條之2、第193條第1項、第195條第1項分別定有明
    文。再按法人對於其董事或其他有代表權之人因執行職務所
    加於他人之損害，與該行為人連帶負賠償之責任。民法第28
    條亦有明文。查被告張桂碩就系爭事故之發生具有過失，且
    因上開過失行為，致原告受有傷害，已如前述，核屬不法侵
    害原告之身體、健康權，且具有相當因果關係。又被告張桂
    碩為被告聯翔公司之法定代理人，則原告起訴請求被告連帶
    賠償原告所受之損害，即屬有據。
三、茲就原告請求之項目，分敘如下：
　㈠原告主張因系爭事故，支出醫療費用21,836元、醫療用品費
    用11,341元等情，為被告所不爭執，應屬可採。
　㈡薪資賠償：原告主張其因系爭事故，須休養3個月無法上班乙
    情，業據提出診斷書為憑（見本院豐簡卷第169頁），且為
    被告所不爭執，自堪採認。而觀原告提出之服務證明書（見
    本院豐簡卷第167頁），原告於110年3月間之月薪為24,000
    元，另領有全勤獎金1,000元、傷病給付/績效獎金5,000元
    。據此，堪認原告之固定薪資為24,000元，其餘部分則屬浮
    動之獎金。則原告主張其每月薪資以3萬元計算，應非可採
    。從而，原告此部分所受之損害應為72,000元（計算式：每
    月薪資24,000元3個月＝72,000元）。
　㈢看護費用：原告主張其因系爭事故，需專人照顧2個月、休養
    1個月乙情，業據提出診斷證明書為佐（見本院豐簡卷第169
    頁、第170頁）。而原告主張其於休養期間，亦需專人照顧
    ，是需他人看護期間應以3 個月計算，然休養期間之看護費
    用以每日1,200元計算等節，為被告所不爭執，本院爰採為
    判決之基礎。又一般專業看護24小時之收費行情約2,200元
    至2,400元左右，乃本院職務上已知之事實。審酌原告所受
    傷勢情狀，衡以一般親屬之照護技巧及照護時間多半不如專
    業看護人員，認原告於需診斷證明書所載需專人照顧2個月
    期間，請求全日看護費用應以每日1,800元計算為適當；休
    養期間之看護費用，則以兩造不爭執之每日1,200元計算。
    從而，原告此部分看護費用應為144,000 元【計算式：（每
    日1,800元×每月30日×2個月）＋（每日1,200元×每月30日×1
    個月）＝144,000元】。
　㈣住院伙食費用：原告主張於109年2月4日至109年2月13日住院期間，花費飲食費用2,500元乙節，未提出消費證明等單據佐證，已難認可採。且無論系爭事故有無發生，原告均須支出三餐伙食費用，則原告主張之此項損害，與被告之加害行為間，即難認具有相當因果關係。是原告此部分請求，尚於法無據。 
　㈤交通費用：
　　⒈查原告因系爭事故所受傷勢為右側脛骨開放性骨折、右側
      足踝閉鎖性骨折，而原告於109年2月13日出院後，仍需專
      人照顧2個月、休養1個月，業經本院認定如前。考量原告
      所受傷勢合理之復原期間，應認109年2月至5月間，為原
      告合理之必要搭車期間。
　　⒉而依卷附原告提出之醫療費用收據顯示之就診日期（見本
      院豐簡卷第97頁至第150頁），原告於109年2月至109年5
      月間，共計至精神科就診6次、骨科就診13次、復健科就
      診10次、購買醫療用品4次，以上合計33次。又如以原告
      主張計程車費用以來回240元計算，原告此部分所受損害
      至少為7,920元（計算式：240元33次＝7,920元）。又被
      告既同意以8,400元計算原告此部分支出之交通費用，本
      院即採為計算之基礎。
　　⒊至原告主張至本院刑事庭及豐原簡易庭開庭部分，屬原告
      為維護自身權益，而到庭陳述，此部分尚難認係因系爭事
      故所直接導致之損害，自不得請求此部分交通費用。　　
      　
　㈥精神慰撫金：
　　⒈慰藉金之賠償須以人格權遭遇侵害，使精神上受有痛苦為
      必要，其核給之標準固與財產上損害之計算不同，然非不
      可斟酌雙方身分資力與加害程度，及其他各種情形核定相
      當之數額（最高法院51年台上字第223號判例要旨參照）
      。亦即非財產上損害賠償，應以實際加害之情形、加害之
      程度、被害人所受精神上痛苦之程度、賠償權利人之身分
      、地位、經濟能力綜合判斷之。
    ⒉本院經參酌兩造自陳之學經歷、收入狀況、被告聯翔公司
      資本額，並依職權調閱兩造稅務電子閘門資料查詢表（為
      維護兩造之隱私、個資，爰不就其詳予敘述，請參見卷附
      上開查詢表、兩造於本院審理中所述、商工登記公示資料
      查詢服務，見本院豐簡卷第45頁、第236頁及限閱卷內）
      ，併審酌原告因系爭車禍事故所受傷勢程度，及因此住院
      多日，經多次復健治療，所受生活上之困擾等一切情狀，
      認原告精神上所受損害應核為15萬元。
　㈦承上各節，原告因系爭事故所受之損害應合計為407,577元（
    計算式：醫療費用21,836元＋醫療用品費用11,341元＋薪資賠
    償72,000元＋看護費用144,000  元＋交通費用8,400元＋精神
    慰撫金15萬元＝407,577元。）
四、按損害之發生或擴大，被害人與有過失者，法院得減輕賠償
    金額，或免除之，民法第217條第1項定有明文。又按此項規
    定之適用，原不以財產上之損害賠償請求權為限，即非財產
    上之損害賠償請求權仍有其適用（最高法院74年度臺上字第
    212號裁判意旨參照）。經查，系爭事故當日為下雨天，此
    為原告所是認（見本院豐簡卷第235頁）。且觀本院刑事卷
    附之監視器翻拍畫面（見本院109年度易字第2345刑事卷第2
    1頁至第23頁），亦可見原告當時身穿雨衣。又觀原告提出
    之現場照片（見本院豐簡卷第63頁），可見被告聯翔公司騎
    樓上之水錶箱蓋面積不大，且前方為有斜坡之無障礙坡道，
    旁側則為一般階梯。則衡諸常情，一般人均應能預見下雨時
    間，平滑之不鏽鋼水錶箱蓋表面及無障礙坡道可能有溼滑情
    形，且可輕易避開該水錶箱蓋，由旁側騎樓地面、階梯或繞
    至臨側商家騎樓離開。此由原告主張：因為騎樓停滿機車，
    只能從水錶箱蓋那邊走，原告的過失就是當下判斷沒有決定
    要繞道等語（見本院豐簡卷第235頁），亦可為佐。則原告
    未予閃避，致於水錶箱蓋滑倒，就系爭事故之發生，當自負
    70％之肇事責任，被告則應負擔30％肇事責任。以此計算，原
    告得請求被告賠償之金額應依比例減輕為122,273 元（計算
    式：407,577元×30％＝122,273 元，元以下四捨五入）。 　
    　
肆、綜上所述，原告依民法侵權行為規定，請求被告連帶給付12
    2,273元，及自第1次言詞辯論期日翌日即110年5月5日起至
    清償日止，按週年利率5％計算之利息，為有理由，應予准許
    。逾此部分之請求，為無理由，應予駁回。
伍、本件事證已臻明確，兩造其餘攻擊防禦方法及所舉證據，經
    審酌結果，與本件判決結論均無影響，爰不一一論述，附此
    敘明。
陸、本判決第1項原告勝訴部分，係依民事訴訟法第427條第2項
    第12款規定適用簡易訴訟程序，所為被告敗訴判決，應適用
    民事訴訟法第389條第1項第3款之規定，依職權宣告假執行
    。又被告陳明願供擔保請准宣告免為假執行，核無不合，爰
    酌定相當之擔保金額准許之。
柒、本件原告提起刑事附帶民事訴訟，而由本院刑事庭依刑事訴
    訟法第504條第1項規定，裁定移送前來，依同條第2項規定
    免繳納裁判費，而於本院審理中，亦未滋生其他費用，茲參
    酌臺灣高等法院暨所屬法院95年度法律座談會意見，無庸為
    訴訟費用負擔之諭知。　　
中　　華　　民　　國　　110 　年　　10　　月　　7 　　日
                  豐原簡易庭  法  官  段奇琬
以上正本係照原本作成。
如不服本判決，應於送達後20日內，向本院提出上訴狀並表明上
訴理由，如於本判決宣示後送達前提起上訴者，應於判決送達後
20日內補提上訴理由書（須附繕本）。如委任律師提起上訴者，
應一併繳納上訴審裁判費。
中　　華　　民　　國　　110 　年　　10　　月　　7 　　日
                              書記官  許瑞萍